---
title: "Mota & Houzel 2015 figures and anaylises"
author: "Fernanda Hansen P. de Moraes and Victor B. B. Mello"
date: "01/11/2021"
output: 
  html_document: 
    toc: yes
editor_options: 
  chunk_output_type: inline
---

```{r setup, include=FALSE}
knitr::opts_chunk$set(
	echo = TRUE,
	message = FALSE,
	warning = FALSE,
	cache = TRUE
)
```

```{r}
## Define o diretorio de trabalho/Working Directory
setwd("~/GitHub/MH2015")

# install.packages("hexbin")
```

```{r}
## Pacotes para usar python no Rmarkdown

# install.packages("reticulate")
library(reticulate)
library(readxl)

use_python("/usr/local/bin/python")
```

```{python}
## Chama os pacotes
import pandas as pd
import numpy as np
dados_MH2015 = pd.read_excel('dados_Bruno_etal_Nature_UniversalScaling.xls')
dados_MH2015
```

# Índice de girificação pela espessura cortical

```{python}
import seaborn as sns
sns.scatterplot(x = 'T (mm)', y = 'FI', hue = 'clade', data = dados_MH2015)
```

# Índice de girificação pela área total

```{python}
figplot = sns.scatterplot(x = 'At (mm²)', y = 'FI', hue = 'clade', data = dados_MH2015)
figplot.set(xscale="log")
```

# Índice de girificação pela área exposta

```{python}
dados_MH2015['Ae (mm²)'] = dados_MH2015['At (mm²)']/dados_MH2015['FI']

figplot = sns.scatterplot(x = 'Ae (mm²)', y = 'FI', hue = 'clade', data = dados_MH2015)
figplot.set(xscale="log")
```

# Análise: lei de escala universal

```{python}
dados_MH2015['x'] = np.log10(dados_MH2015['Ae (mm²)'])
dados_MH2015['y'] = np.log10(dados_MH2015['At (mm²)'] * np.sqrt(dados_MH2015['T (mm)']) )

dados_MH2015.dropna(inplace=True)

figplot = sns.scatterplot(x = 'x', y = 'y', hue = 'clade', data = dados_MH2015)
figplot.set_xlabel('log(Ae)')
figplot.set_ylabel(r'log( At $\sqrt{T}$)')
```

```{python}
from scipy import stats

x = dados_MH2015['x'].to_numpy()
y = dados_MH2015['y'].to_numpy()

res = stats.linregress(x, y)

print('alpha = ', res.slope, "+-", res.stderr)
print('beta = ', res.intercept)
print('r² = ', res.rvalue)
print('p-value = ', res.pvalue)
```

```{python}
import matplotlib.pyplot as plt
plt.plot(x, y, 'o', label='Dados')
plt.plot(x, res.intercept + res.slope*x, 'r', label='Ajuste Linear')
plt.xlabel('log(Ae)')
plt.ylabel(r'log(At $\sqrt{T}$)')
plt.legend()
plt.show()
```

## EXTRA: Uma simulação! Efeito sistemático na medida da área total do córtex pode afetar o valor de  α

```{python}
xsim = np.linspace(1,max(x),len(x))
ysim = np.random.normal(1.25*xsim + res.intercept, 0.08) + (1.25*xsim + res.intercept)*0.05
ressim = stats.linregress(xsim, ysim)

print('alpha = ', ressim.slope, "+-", ressim.stderr)
print('beta = ', ressim.intercept)
print('r² = ', ressim.rvalue)
print('p-value = ', ressim.pvalue)

plt.plot(xsim, ysim, 'o', label='Dados')
plt.plot(xsim, ressim.intercept + ressim.slope*xsim, 'r', label='Ajuste Linear')
plt.xlabel('log(Ae)')
plt.ylabel(r'log(At $\sqrt{T}$)')
plt.legend()
plt.show()
```

## EXTRA: Os valores medidos de log(K) para a toninha e 2 sotalias, são compatíveis com a distribuição esperada?

Toninha = -0.23
Sotália g = -0.41
Sotália f = -0.38

```{python}
dados_MH2015['K'] = 0.5*np.log10(dados_MH2015["T (mm)"]) + np.log10(dados_MH2015["At (mm²)"])-1.25*np.log10(dados_MH2015["Ae (mm²)"])
sns.displot(x = 'K', data = dados_MH2015)
```
