---
title: "Mota & Houzel 2015 figures and anaylises"
author: "Fernanda Hansen P. de Moraes and Victor B. B. Mello"
date: "01/11/2021"
output: 
  html_document: 
    toc: yes
editor_options: 
  chunk_output_type: inline
---

```{r setup, include=FALSE}
knitr::opts_chunk$set(
	echo = TRUE,
	message = FALSE,
	warning = FALSE,
	cache = TRUE
)
```

```{r}
## Define o diretorio de trabalho/Working Directory
setwd("~/GitHub/MH2015/R")

## Instala os pacotes necessarios - retirar os comentarios se for rodar pela primeira vez
# install.packages("tidyverse")
# install.packages("ggpubr")

## Chama os pacotes necessarios
library(readxl)
library(tidyverse)
library(ggpubr)
library(lme4)

```

```{r}
## Importa os dados
dados_MH2015 <- read_excel("~/GitHub/MH2015/dados_Bruno_etal_Nature_UniversalScaling.xls")
View(dados_MH2015)

## Renomeia as colunas
colnames(dados_MH2015)[3] <- "TotalArea"
colnames(dados_MH2015)[5] <- "AvgThickness"

```

Precisamos calcular a área exposta a partir da área total e do Folding Index (FI ou localGI)

$$FoldingIndex = TotalArea/ExposedArea$$ 
$$\therefore$$
$$ExposedArea=TotalArea/FoldingIndex$$

```{r}
## Calcular area exposta a partir da area total e do folding index (FI ou localGI)
dados_MH2015 <- dados_MH2015 %>%
  mutate(ExposedArea = TotalArea/FI)

```

# Figura 1

Folding index scales across all gyrencephalic species in the combined data sets as power functions of ...

## Figura 1D - total cortical area

"exponent 0.257 +- 0.014"
```{r}
ggplot(dados_MH2015, aes(x = TotalArea, y = FI)) +
  geom_point(aes(color = clade)) +
  scale_x_log10() +
  scale_y_log10() +
  labs(x = "Total cortical surface area (mm²)", y = "Folding index") +
  theme_minimal() +
  stat_smooth(method = "lm", color = "black") +
  stat_regline_equation()
```

"(r2 = 0.872, P < 0.0001)"
```{r}
cor <- cor.test(log10(dados_MH2015$TotalArea), log10(dados_MH2015$FI))
cor
paste("R2 = ", signif(cor$estimate^2, 2))
```

_provavelmente a falta dos outros dados está levando a essa diferenca_

Segundo a legenda da figura: "Folding index scales across all gyrencephalic species in the combined data sets as power functions". Para ser girencefálica, a especie tem que ter FI > 1 (Area total > Area exposta que necessariamente precisa ter giros e sulcos para existir no format de um cérebro).

Assim, testando se a gente usar apenas um subconjunto dos dados, com FI > 1.

```{r}
ggplot(dados_MH2015, aes(x = TotalArea, y = FI)) +
  geom_point(aes(color = clade)) +
  scale_x_log10() +
  scale_y_log10() +
  labs(x = "Total cortical surface area (mm²)", y = "Folding index") +
  theme_minimal() +
  stat_smooth(data = subset(dados_MH2015, FI >1), method = "lm", color = "black") +
  # stat_smooth(method = "lm", color = "#336600", alpha = 0.4) +
  stat_regline_equation(data = subset(dados_MH2015, FI >1))
```

Verificando o expoente com o desvio padrao ("exponent 0.257 +- 0.014"):
```{r}
lm <- lm(log10(FI) ~ log10(TotalArea), filter(dados_MH2015, FI > 1))
summary(lm)
```

"(r2 = 0.872, P < 0.0001)"
```{r}
cor <- cor.test(log10(filter(dados_MH2015, FI > 1)$TotalArea), log10(filter(dados_MH2015, FI > 1)$FI))
cor
paste("R2 = ", signif(cor$estimate^2, 2))
```

_alguma coisa ainda esta errada, acho que é a falta dos outros dados_

## Figura 1E - average cortical thickness

"with a non significant exponent"
```{r}
ggplot(dados_MH2015, aes(x = AvgThickness, y = FI)) +
  geom_point(aes(color = clade)) +
  scale_x_log10() +
  scale_y_log10() +
  labs(x = "Cortical Thickness (mm)", y = "Folding index") +
  theme_minimal() +
  stat_smooth(data = subset(dados_MH2015, FI >1), method = "lm", color = "black") +
  # stat_smooth(method = "lm", color = "#336600", alpha = 0.4) +
  stat_regline_equation(data = subset(dados_MH2015, FI >1))
```

Verificando o expoente com o desvio padrao:
```{r}
lm <- lm(log10(FI) ~ log10(AvgThickness), filter(dados_MH2015, FI > 1))
summary(lm)
```

"(r2 = 0.054, P = 0.1430)"
```{r}
cor <- cor.test(log10(filter(dados_MH2015, FI > 1)$AvgThickness), log10(filter(dados_MH2015, FI > 1)$FI))
cor
paste("R2 = ", signif(cor$estimate^2, 2))
```

## Figura 1F

"Total cortical surface area varies across lissencephalic species as a linear function of the exposed surface area, but as a power function with an exponent of 1.242 +- 0.018 across noncetacean gyrencephalic species (r2 = 0.992, P < 0.0001)."

"exponent of 1.242 +- 0.018 across **noncetacean** gyrencephalic species"
```{r}
ggplot(filter(dados_MH2015, clade !="Cetacea"), aes(x = ExposedArea, y = TotalArea)) +
  geom_point(aes(color = clade)) +
  scale_x_log10() +
  scale_y_log10() +
  labs(x = "Exposed cortical surface area (mm²)", y = "Total cortical surface area (mm²)", caption = "no cetaceans added") +
  theme_minimal() +
  stat_smooth(data = subset(dados_MH2015, FI >1), method = "lm", color = "red", fill = "red") +
  stat_smooth(method = "lm", color = "#336600", fill = "#336600") +
  stat_regline_equation(data = subset(dados_MH2015, FI >1))
```

Verificando o expoente com o desvio padrao:
```{r}
lm <- lm(log10(TotalArea) ~ log10(ExposedArea), filter(dados_MH2015, FI > 1, clade !="Cetacea"))
summary(lm)
```

"(r2 = 0.992, P < 0.0001)"
```{r}
cor <- cor.test(log10(filter(dados_MH2015, FI > 1, clade !="Cetacea")$ExposedArea), log10(filter(dados_MH2015, FI > 1, clade !="Cetacea")$TotalArea))
cor
paste("R2 = ", signif(cor$estimate^2, 2))
```

# Figura 3
## Figura 3A
```{r}
ggplot(filter(dados_MH2015), aes(x = ExposedArea, y = TotalArea*sqrt(AvgThickness))) +
  geom_point(aes(color = clade)) +
  scale_x_log10() +
  scale_y_log10() +
  labs(x = "Exposed cortical surface area (mm²)", y = "sqrt(AvgThickness) * Total cortical surface area") +
  theme_minimal() +
  stat_smooth(data = subset(dados_MH2015), method = "lm", color = "red", fill = "red") +
  stat_smooth(method = "lm", color = "#336600", fill = "#336600") +
  stat_regline_equation(data = subset(dados_MH2015))
```

Verificando o expoente com o desvio padrao:
```{r}
lm <- lm(log10(TotalArea*sqrt(AvgThickness)) ~ log10(ExposedArea), filter(dados_MH2015))
summary(lm)
```

```{r}
cor <- cor.test(log10(dados_MH2015$ExposedArea), log10(dados_MH2015$TotalArea*sqrt(dados_MH2015$AvgThickness)))
cor
paste("R2 = ", signif(cor$estimate^2, 2))
```

### Non-cetaceans

```{r}
ggplot(filter(dados_MH2015, clade != "Cetacea"), aes(x = ExposedArea, y = TotalArea*sqrt(AvgThickness))) +
  geom_point(aes(color = clade)) +
  scale_x_log10() +
  scale_y_log10() +
  labs(x = "Exposed cortical surface area (mm²)", y = "sqrt(AvgThickness) * Total cortical surface area") +
  theme_minimal() +
  stat_smooth(data = subset(dados_MH2015), method = "lm", color = "red", fill = "red") +
  stat_smooth(method = "lm", color = "#336600", fill = "#336600") +
  stat_regline_equation(data = subset(dados_MH2015))
```

```{r}
lm <- lm(log10(TotalArea*sqrt(AvgThickness)) ~ log10(ExposedArea), filter(dados_MH2015, clade != "Cetacea"))
summary(lm)
```

```{r}
cor <- cor.test(log10(filter(dados_MH2015, clade != "Cetacea")$ExposedArea), log10(filter(dados_MH2015, clade != "Cetacea")$TotalArea*sqrt(filter(dados_MH2015, clade != "Cetacea")$AvgThickness)))
cor
paste("R2 = ", signif(cor$estimate^2, 2))
```

## Figura 3B
```{r}
ggplot(filter(dados_MH2015), aes(x = ExposedArea, y = AvgThickness)) +
  geom_point(aes(color = clade)) +
  scale_x_log10() +
  scale_y_log10() +
  labs(x = "Exposed cortical surface area (mm²)", y = "AvgThickness (mm)") +
  theme_minimal() +
  stat_smooth(method = "lm", color = "red", fill = "red") +
  stat_smooth(method = "lm", color = "#336600", fill = "#336600") +
  stat_regline_equation()

```

Cada familia separada:
```{r}
ggplot(filter(dados_MH2015), aes(x = ExposedArea, y = AvgThickness, color = clade, fill = clade)) +
  geom_point() +
  scale_x_log10() +
  scale_y_log10() +
  labs(x = "Exposed cortical surface area (mm²)", y = "AvgThickness (mm)") +
  theme_minimal() +
  stat_smooth(method = "lm", alpha = 0.4) +
  stat_regline_equation()
```

Verificando o expoente com o desvio padrao:
```{r}
lm <- lm(log10(AvgThickness) ~ log10(ExposedArea), filter(dados_MH2015, FI > 1))
summary(lm)
```

```{r}
cor <- cor.test(log10(filter(dados_MH2015, FI > 1)$ExposedArea), log10(filter(dados_MH2015, FI > 1)$AvgThickness))
cor
paste("R2 = ", signif(cor$estimate^2, 2))
```

# Teste LMM
```{r}
m.0 <- lmer(1/AvgThickness ~ FI*clade + (1|clade), data = dados_MH2015)
summary(m.0)

ggplot(dados_MH2015, aes(y = 1/AvgThickness, x = FI, color = clade, fill = clade, alpha = 0.3)) +
  geom_point()+
  geom_smooth(method = "lm") +
  theme_pubr()

```

